【裁判字號】    89,易,602
【裁判日期】    890822
【裁判案由】    毒品危害防制條例等
【裁判全文】
臺灣士林地方法院刑事判決                          八十九年度易字第六二號
    聲  請  人  臺灣士林地方法院檢察署檢察官
    被      告  乙○○
右列被告因違反毒品危害防制條例等案件，經檢察官聲請簡易判決處刑（八十八年度
毒偵字第四七六、五四四、八十八年度偵字第六七三一、九五九六號），本院訊問被
告後認不宜以簡易判決處刑（八十八年度湖簡字第七三０號），改依通常程序審理，
判決如左：
        主  文
乙○○連續施用第二級毒品，累犯，處有期徒刑拾月。扣案之安非他命參包（共毛重
伍拾肆點伍公克，共淨重伍拾貳點伍公克）、安非他命壹包（送驗顆粒淨重零點壹玖
陸玖克，取樣零點零貳壹肆克，已鑑析用罄，餘零點壹柒伍伍克），沒收銷燬之；又
變造駕駛執照，足以生損害於公眾及他人，累犯，處有期徒刑肆月。扣案經變造甲○
○駕駛執照上之乙○○相片壹枚沒收。應執行有期徒刑壹年。扣案之安非他命參包（
共毛重伍拾肆點伍公克，共淨重伍拾貳點伍公克）、安非他命壹包（送驗顆粒淨重零
點壹玖陸玖克，取樣零點零貳壹肆克，已析用罄，餘零點壹柒伍伍克）、經變造甲○
○駕駛執照上之乙○○相片壹枚均沒收，安非他命併銷燬之。
        事  實
一、乙○○曾於民國（下同）八十二年間因違反麻醉藥品管理條例件，經本院判處有
    期徒刑四月確定，於八十三年二月十五日執完畢；又於八十六年間因公共危險罪
    ，經本院判處有期徒刑一年一月確定，經入監執行後於八十七年三月間獲假釋，
    於八十七年六月七日假釋期滿未經撤銷，以已執行論。乙○○又於八十八年間二
    度因施用毒品案件，先後經二次觀察、勒戒後，均認無繼續施用毒品之傾向，由
    台灣士林地方法院檢察署、台灣台北地方法院檢察署分別於八十八年二月二十四
    日、八十八年四月三十日，以八十八年度偵字第一六四六號、第八九九七號處分
    不起訴確定。詎其又基於概括犯意，自八十八年六月初起至同年九月十二日前一
    、二日止，在台北縣汐止市某工地等處，將第二級毒品安非他命置於錫箔紙上燒
    烤以吸其煙氣之方式，連續施用安非他命多次。嗣分別於下列時間、地點為警查
    獲：（一）八十八年六月八日下午一時二十分許，在基隆市○○路一四二號前，
    與林科村（另由台灣基隆地方法院檢察署檢察官偵查）為警查獲，並扣得其與林
    科村所共同持有之安非他命三包（共毛重五十四．五公克，共淨重五十二．五公
    克）。（二）八十八年七月三日晚上八時許，在台北縣永和市○○路二二二號七
    樓之三查獲，並扣得陳俊達（另由台灣士林地方法院檢察署檢察官偵查）所持有
    之安非他命吸食器、殘渣袋等物。（三）乙○○因通緝中，另意圖為自己不法所
    有，於八十八年九月十日在台北縣汐止市○○路、忠孝東路附近，拾得甲○○先
    前所遺失之汽車駕駛執照乙張（係甲○○於八十八年八月三十一日上午十時許，
    在台北縣汐止市○○○路上遺失），並將拾得之物侵占入己，且於當日在上址汐
    止工地內，將自己之照片換貼於該駕駛執照上加以變照，以備警查緝之用，足以
    生損害於甲○○及監理機關對於駕駛管理之正確性。嗣於八十八年九月十三日下
    午五時許，乙○○在台北縣汐止市○○路二一０號前為警查獲，經警在其身上起
    獲該張經變造而尚未及使用之駕駛執照，並扣得乙○○所持有之安非他命一包（
    送驗顆粒淨重０．一九六九克，取樣０．０二一四克，已鑑析用罄，餘０．一七
    五五克）。
二、案經台北市政府信義分局、松山分局及台北縣警察局永和分局報請台灣士林地方
    法院檢察署檢察官聲請簡易判決處刑，本院訊問被告後認不宜以簡易判決處刑，
    ，改依通常程序審理。
        理  由
一、右揭事實，被告除與林科村共同持有三包安非他命（共毛重伍拾肆點伍公克，共
    淨重伍拾貳點伍公克）之部分外，餘均坦承不諱，其於八十八年二月二十四日、
    同年九月十三日為警查獲時所採集之尿液，經送台北市立療養院檢驗結果，均呈
    安非他命陽性反應，有該局煙毒尿液檢驗書二紙附卷足憑，其於八十八年七月三
    日為警查獲時所採集之尿液經送台北縣衛生局檢驗結果，亦有安非他命陽性反應
    ，有該局尿液煙毒檢驗成績書影本一紙在卷可佐，而被告於八十八年九月十三日
    查獲時所扣得之顆粒一包，經送憲兵司令部刑事鑑識中心鑑定結果，認確為安非
    他命無訛（送驗顆粒淨重０．一九六九克，取樣０．０二一四克，已析用罄，餘
    ０．一七五五克），有該中心鑑驗通知書一紙附卷可考；而其與林科村共同持有
    扣案安非他命三包（共毛重伍拾肆點伍公克，共淨重伍拾貳點伍公克）之事實，
    除據其於警訊中供承不諱外（見八十八年六月八日警訊筆錄），復經林科村指訴
    在卷（見同上警訊筆錄，及台灣基隆地方法院檢察署八十八年度偵字第三八二六
    號卷八十八年六月八日問筆錄），應認此部分係其事後飾卸之詞，不足採信；而
    被告侵占遺失物部分，復經被害人甲○○於警訊中指訴甚詳，並有失竊報告一紙
    及經換貼被告照片之甲○○駕駛執照一枚扣案可資佐證，本案事證明確，被告之
    犯行洵堪認定。
二、按施用毒品經觀察勒戒後，無繼續施用毒品傾向者，檢察官為不起訴處分後，五
    年內再施用毒品，經觀察勒戒，認有繼續施用毒品傾向或三犯以上者，應進入訴
    訟程序審理，毒品危害防制條例第二十條第三項定有明文。本件被告於八十八年
    間二度因施用毒品案件，先後經二次觀察、勒戒後，均認無繼續施用毒品之傾向
    ，由台灣士林地方法院檢察署、台灣台北地方法院檢察署分別於八十八年二月二
    十四日、八十八年四月三十日，以八十八年度偵字第一六四六號、第八九九七號
    處分不起訴確定，有上開不起訴處分書二份附卷可參，本次被告再度施用安非他
    命，為三犯，符合上開規定，合予敘明。故核被告施用安非他命之所為，係犯毒
    品危害防制條例第十條第二項之施用第二級毒品安非他命罪名，被告拾獲甲○○
    遺失之駕駛執照並侵占入己之所為，係犯刑法第三百三十七條之侵占遺失物罪，
    被告換貼甲○○駕駛執照相片加以變造，足以生損害於甲○○及監理機關對於駕
    駛管理正確性之所為，係犯刑法第二百十二條之變造特種文書罪。被告持有第二
    級毒品安非他命之低度行為，為施用之高度行為所吸收，不另論罪。被告多次施
    用安非他命之犯行，時間緊接，犯罪構成要件相同，顯係基於概括犯意反覆為之
    ，應依連續犯規定論以一罪，並加重其刑。被告所犯上開侵占遺失物罪與變造特
    種文書罪二罪間，具有方法、結果之牽連犯關係，應從一重論以變造特種文書罪
    處斷，被告所犯變造特種文書罪與連續施用毒品罪，二罪犯意各別，手段殊異，
    應予分論併罰。查被告曾於八十六年間因公共危險罪，經本院判處有期徒刑一年
    一月確定，經入監執行後於八十七年三月間獲假釋，於八十七年六月七日假釋期
    滿未經撤銷，以已執行論，有臺灣高等法院被告全國前案紀錄表一份在卷可參，
    其於前案執行完畢後五年內再犯有期徒刑以上之本罪，為累犯，應依法加重其刑
    。爰審酌被告前已有施用安非他命並經判處徒刑之前科，又二度因施用安非他命
    經觀察勒戒後無繼續施用之傾向為不起訴處分確定之紀錄，竟再次施用，且經檢
    察官飭回在外時仍未戒絕一再吸用，致三度為警查獲，足見其悔意不深，另審酌
    其犯罪之動機、目的、手段、所生之危害及犯罪後坦承犯行，態度尚稱良好等一
    切情狀，量處如主文所示之刑，並定其執行刑，以資懲儆。
三、扣案之安非他命參包（共毛重伍拾肆點伍公克，共淨重伍拾貳點伍公克）、安非
    他命壹包（送驗顆粒淨重零點壹玖陸玖克，取樣零點零貳壹肆克，已析用罄，餘
    零點壹柒伍伍克），係查獲之毒品，應依毒品危害防制條例第十八條第一項前段
    規定宣告沒收併銷燬之；扣案經變造甲○○駕駛執照上被告之相片壹枚，為被告
    所，且供犯罪所用之物，應依刑法第三十八條第一項第二款規定併予宣告沒收。
據上論斷，應依刑事訴訟法第四百五十二條、第二百九十九條第一項前段，毒品危害
防制條例第十條第二項、第十八條第第一項前段，刑法第十一條前段、第五十六條、
第二百十二條、第三百三十七條、第五十五條、第四十七條、第五十一條第五款、第
九款、第三十八條第一項第二款，罰金罰鍰提高標準條例第一條前段，判決如主文。
本案經檢察官王壬貴到庭執行職務。
中      華      民      國     八  十  九   年   八      月   二十二   日
                                   臺灣士林地方法院刑事第二庭
                                       法  官  楊    迺    伶
右正本證明與原本無異。
如不服本判決，應於送達後十日內，向本院提出上訴狀。
                                       書記官  趙    彩    彤
中      華      民      國      八十九       年            月         日
附論罪科刑依據之法條：毒品危害防制條例十條第二項、刑法第二百十二條


司法院資訊處製作；財團法人民間司法改革基金會備份。
